

## **VINICIUS NATAN**

<u>Linkedin: linkedin.com/in/vinicius-natan</u> <u>GitHub:https://github.com/Natan13vinicius?</u> tab=repositories/

Portfólio: https://www.ngstsolutions.com.br/

Email: <u>Vinicius.natan.dev@gmail.com</u> Telefone:(11) 93491 – 6375 Jardim são josé – São Paulo – SP

# OBJETIVO PROFISSIONAL DESENVOLVEDOR FRONT END | WEB

### RESUMO DE QUALIFICAÇÃO

Desenvolvedor front-end/web com experiência na criação de aplicações funcionais e websites, com experiência em soluções Front-End e Back-End, utilizando código, ferramentas low code e consumo de APIs. Engenheiro Front-End em formação pela EBAC, com perfil criativo.

Tenho habilidades com ferramentas de build, como Gulp, que utilizo para otimização de imagens e minificação de código. Além disso, tenho experiência em integrar APIs e React

Versátil ao utilizar ferramentas low code, como WordPress, no desenvolvimento do site **IESSP**, com área de membros, banco de dados e gestão de usuários, permitindo vincular alunos aos cursos de forma eficiente.

- Habilidades em:Desenvolvimento de WebSites,Wordpress, Html, Css, Sass, Less, Nodejs,React, Gulp,Grunt, Bootstrap, Javascript, Jquery, EmailJs, Git, Seo,Metodologia ágil, Api
- Conhecimentos em: Figma, Vuejs, Typescript
- Noções de: Tailwind, Liquid

#### **FORMAÇÃO**

- Curso livre profissionalizante: Profissão Engenheiro Front End Ebac Início: 05/2023 , previsão de término: 08/2024.
- Curso livre: Introdução a Programação Ebac Início:03/2023 término: 05/2023
- Curso livre: Fundamentos Front End: HTML, Css e Javascript Início:08/2022 término:02/2023
- Ensino médio completo Cândido Gonçalves Gomide, conclusão em 2019.

#### HISTÓRICO PROFISSIONAL

Agência Weshare 09/2022 - Atual

Desenvolvedor Web | Desenvolvedor Front End Freelance

Desenvolvo, implemento e mantenho websites com foco em responsividade e design mobile first. versionamento de arquivos com GIT, garantindo um fluxo de trabalho eficiente e entregas de qualidade, além de código puro, também desenvolvo websites utilizando plataformas lowcode, como WordPress e Greatpages.

#### Principais Projetos em Weshare:

Desenvolvi o site da IESSP usando WordPress e Elementor,Inclui uma área de membros com login e senha para acesso ao conteúdo EAD. O cliente conta com um painel personalizado, criado com JetEngine, para atualizar datas de cursos, adicionar profissionais e gerenciar a galeria. Além disso, o painel oferece um banco de dados para visualizar usuários cadastrados e associá-los aos cursos. Link de acesso: https://iessp.com.br/

Desenvolvimento de website na área da saúde, com o objetivo de prospectar clientes e explicar sobre procedimentos médicos realizados pela instituição. Realizando o versionamento de arquivos Git, Html, Css, Bootstrap Javascript, Design responsivo, Seo, Deploy, Hospedagem e domínio. Link de acesso: https://www.umiurologia.com.br/

Elaboração de um website voltado para a área da saúde, com o objetivo de divulgar informações e conteúdos relevantes do setor, incluindo um blog de notícias atualizado. O site foi construído em WordPress, utilizando o plugin JetEngine para criar e gerenciar o blog de forma dinâmica, além de outros plugins que aprimoram a funcionalidade e a experiência do usuário. O projeto seguiu boas práticas de design responsivo, SEO, deploy, hospedagem e configuração de domínio. Link de acesso: https://blogcelip.com.br/

Trabalho Freelance 03/2022 -Atual

Desenvolvedor Web | Desenvolvedor Front End Freelance

#### Principais Projetos freelance:

Tropical Soluções Digitais: Criação de um site com todos os textos, otimizando o SEO de uma consultoria de T.I. e Agência Digital. Oferecendo informações, suporte personalizado e um canal direto para contato.

Link de acesso: https://tropicaltecnologia.com.br/

Barbearia Industrial: Desenvolvimento do site, construído em WordPress.

O projeto conta com um painel de gestão dinâmico utilizando Jet Engine, oferecendo ao cliente total autonomia para atualizar informações como número de contato, endereço e adicionar novos profissionais à equipe.

Tecnologias e habilidades utilizadas: WordPress, Jet Engine, PHP, HTML, CSS, JavaScript (máscaras de formulário) e integração de painel administrativo personalizado. O projeto está em andamento, aguardando material adicional

Link de acesso:https://industrial.ngstsolutions.com.br/

Barbearia Industrial 06/2021 - Atual

#### **Barbeiro**

• Habilidades desenvolvidas: Comunicação e resolução de problemas.

#### **PROJETOS RELEVANTES**

Busca CEP Api 10/23 - Atual

Projeto Pessoal

- Aplicação usando api fetch para fornecer os dados do cep informado pelo usuário
- Tecnologias e habilidades: Versionamento de arquivo Git, Html, Sass, Bootstrap, Javascript e Design responsivo
- Link de acesso: <a href="https://buscacep-api-fetch.vercel.app/">https://buscacep-api-fetch.vercel.app/</a>

Agenda de contato 08/2023

Ebac\_

- Desenvolvimento funcional para treino de habilidades técnicas.
- ◆ Tecnologias e habilidades: versionamento de arquivo Git,Html, Css, Javascript,Validação de Campos e Regex.
- Link de acesso: <a href="https://agenda-de-contatos-eight-eta.vercel.app/">https://agenda-de-contatos-eight-eta.vercel.app/</a>

#### **IDIOMAS**

Inglês – Básico

#### **COMPETÊNCIAS**

Miro | Figma | Canvas | Devtools.